臺灣高等法院高雄分院刑事判決　　　　 96年度上易字第843號
上　訴　人　臺灣高雄地方法院檢察署檢察官
被　　　告　甲○○（原名黃秀蓮）
上列上訴人因被告違反毒品危害防制條例案件，不服臺灣高雄地
方法院96年度易字第2051號中華民國96年6 月29日第一審判決（
起訴案號：臺灣高雄地方法院檢察署96年度偵字第2138號），提
起上訴，本院判決如下：
    主  文
上訴駁回。
    理  由
一、公訴意旨略以：甲○○明知甲基安非他命在我國屬主管機關
    公告查禁之第二級毒品，不得持有之，竟仍於民國95年12月
    29日下午1 時30分許，在位於高雄縣林園鄉之某遊藝場內，
    向姓名年籍不詳、綽號「銅鍾仔」之成年男子，以新臺幣（
    下同）500 元之價格，購買甲基安非他命1 小包（毛重0.2
    公克），並因「銅鍾仔」當場交付毛重0.2 公克之甲基安非
    他命而持有之，惟甲○○在該遊戲場內又隨即將該小包甲基
    安非他命暫時寄放在同行之友人蔡玉芬處，而蔡玉芬亦基於
    與被告甲○○共同持有該小包甲基安非他命之犯意而收受之
    。嗣當日下午2 時10分許，甲○○與蔡玉芬共乘車牌號碼WB
    T-415 號機車行經高雄縣林園鄉○○○路298 巷80弄8 號前
    時，因形跡可疑，遭警攔檢盤查，蔡玉芬見狀遂主動交出上
    開甲基安非他命1 小包，始查知上情，因認被告甲○○涉犯
    毒品危害防制條例11條第2 項罪嫌等語。
二、按曾經判決確定者，應諭知免訴之判決，並得不經言詞辯辯
    論為之，刑事訴訟法第302 條第1 款、第307 條分別定有明
    文。案件曾經判決確定者，應為免訴之判決，此項原則關於
    實質上一罪或裁判上一罪，均有其適用。裁判上一罪，其一
    部分犯罪事實曾經判決確定者，其效力當然及於全部，故檢
    察官復將其他部分重行起訴，亦應諭知免訴之判決（最高法
    院49年臺非字第20號判例意旨參照）。
三、經查：被告甲○○於上開時、地，持有第二級毒品甲基安非
    他命之事實，業據被告於警詢、偵訊時供認不諱，並扣有晶
    體1 包可資佐證。扣案晶體經送請高雄醫學大學附設中和紀
    念醫院檢驗結果，呈甲基安非他命陽性反應，亦有該院96年
    4 月17日報告編號0000-000檢驗報告1 紙在卷足佐。從而被
    告於上揭時、地，持有第二級毒品甲基安非他命之犯行，應
    堪認定。惟被告甲○○持有扣案第二級毒品甲基安非他命係
    供己施用，此據其於警詢供述明確（見警卷第5 頁）。而被
    告自95年10月5 日下午某時起至96年3 月8 日下午3 時許止
    ，以約每週1 次之頻率，施用第二級毒品甲基安非他命之事
    實，業據原審法院以96年度易字第974 號刑事判決科處罪刑
    確定在案，有上開判決（見本院卷第21-23 頁）及臺灣高等
    法院被告前案紀錄表在卷可證。被告甲○○持有扣案第二級
    毒品甲基安非他命之目的，既係為供己施用，則其持有扣案
    第二級毒品甲基安非他命之犯行，係其上開施用第二級毒品
    犯行之低度行為，應為施用之高度行為所吸收，從而其持有
    之低度行為，應為施用高度行為所吸收，是本件被告甲○○
    被查獲之持有毒品之行為應為前案判決效力所及，依前開說
    明，自應為免訴之判決。
四、原審因而為被告甲○○免訴之判決，且不經言詞辯論為之，
    經核原判決並無違誤。檢察官上訴意旨雖以：被告甲○○為
    警查獲其與蔡玉芬共同持有毒品甲基安非他命後，於警詢中
    供稱：「我剛買來，還沒有施用就被警方查獲」等語（見警
    卷第5 頁）；於檢察官偵查中亦供稱：「我出所後都沒再施
    用毒品」等語（見偵查(一)卷第18頁）。而被告甲○○為警查
    獲當日所採集之尿液經送高雄市立凱旋醫院鑑定結果，亦呈
    陰性反應，有該院濫用藥物檢驗報告及尿液代碼與姓名對照
    表在卷可憑，被告甲○○於查獲當天並未施用毒品甲基安非
    他命，應屬可信，是被告所持有甲基安非他命與其前此之施
    用行為，並無任何持有與施用之高低度關係，乃原判決認其
    持有應為前此之施用行為所吸收，為前案判決效力所及云云
    ，逕為免訴之判決，即有可議等語，指摘原判決不當。惟被
    告甲○○自95年10月5 日下午起至96年3 月8 日下午3 時許
    止，在其住處等地施用甲基安非他命，為原審法院上開確定
    判決所認定之事實，而其於95年12月29日為警查扣之甲基安
    非他命係基於供己施用之目的而持有，已如前述，而持有甲
    基安非他命與施用間係高低度行為之實質上一罪關係，則原
    確定判決所認定之事實，顯已包括被告甲○○上開持有毒品
    之犯行。又被告甲○○於檢察官偵查中雖供稱：出所後都沒
    再施用毒品云云。惟原確定判決已認定被告甲○○確有自95
    年10月5 日下午起至96年3 月8 日下午3 時許止，在其住處
    等地施用甲基安非他命之情事，從而被告甲○○上開於檢察
    官偵查中所為供述，難於本件執為其不利之認定，綜上所述
    ，檢察官執上開理由，指摘原判決諭知免訴係不當等語，為
    無理由，應予駁回，且不經言詞辯論為之。
五、據上論結，應依刑事訴訟法第368 條、第372 條，判決如主
    文。
中　　華　　民　　國　　96　　年　　10　　月　　8 　　日
                  刑事第四庭    審判長法官　蕭權閔
                                      法官　陳吉雄
                                      法官　李嘉興
以上正本證明與原本無異。
本判決不得上訴。
中　　華　　民　　國　　96　　年　　10　　月　　8 　　日
　　　　　　　　　　　　　　　　　　書記官　郭榮芳
